nb: Kameraer og optikk > Kameraer: Boreskoper; Digitale kameraer; Éngangskameraer; Filmkameraer; Overvåkningskameraer; Stikameraer; Videokameraer; Webkameraer
bg-BG: Фотоапарати и оптика > Фотоапарати: Бороскопи; Цифрови фотоапарати; Фотоапарати за еднократна употреба; Филмови фотоапарати; Камери за наблюдение; Камери за проследяване; Видеокамери; Уеб камери
hr-HR: Fotoaparati i optika > Fotoaparati: Boroskopi; Digitalne fotoaparati; Fotoaparati za jednokratnu upotrebu; Analogni fotoaparati; Nadzorne kamere; Kamere za praćenje; Videokamere; Web kamere
ro-RO: Aparate foto și componente optice > Aparate foto: Alezoscoape; Aparate foto digitale; Aparate foto de unică folosință; Aparate foto cu film; Camere de supraveghere; Camere de urmărire; Camere video; Camere web
fr: Appareils photo, caméras et instruments d’optique > Appareils photo et caméras: Boroscopes; Appareils photo numériques; Appareils photo jetables; Appareils photo argentiques; Caméras de surveillance; Appareils photo de chasse; Caméras vidéo; Webcams
pl: Aparaty, kamery i przyrządy optyczne > Aparaty i kamery: Boreskopy; Aparaty cyfrowe; Aparaty jednorazowe; Aparaty i kamery analogowe; Kamery przemysłowe; Kamery myśliwskie; Kamery wideo; Kamery internetowe
de: Kameras & Optik > Kameras: Boroskope; Digitalkameras; Einwegkameras; Analogkameras; Überwachungskameras; Wildkameras; Videokameras; Webcams
sv: Kameror och optik > Kameror: Fiberskop; Digitalkameror; Engångskameror; Filmkameror; Övervakningskameror; Jaktkameror; Videokameror; Webbkameror
fi: Kamerat ja optiikka > Kamerat: Boreskoopit; Digitaalikamerat; Kertakäyttökamerat; Filmikamerat; Valvontakamerat; Riistakamerat; Videokamerat; Webbikamerat
ko: 카메라/광학 기기 > 카메라: 보어스코프; 디지털 카메라; 일회용 카메라; 필름 카메라; 감시 카메라; 아웃도어 카메라; 비디오 카메라; 웹캠
pt-PT: Câmaras e ótica > Câmaras: Boroscópios; Câmaras digitais; Câmaras descartáveis; Câmara de película; Câmara de vigilância; Câmaras de caça; Câmaras de vídeo; Câmaras web
en: Cameras & Optics > Cameras: Borescopes; Digital Cameras; Disposable Cameras; Film Cameras; Surveillance Cameras; Trail Cameras; Video Cameras; Webcams
vi: Máy ảnh & Quang học > Máy ảnh: Kính ngắm; Máy ảnh kĩ thuật số; Máy ảnh dùng một lần; Máy ảnh phim; Camera giám sát; Máy ảnh chụp chuyển động; Máy quay; Webcam
sl-SI: Fotoaparati in optika > Fotoaparati: Endoskopi; Digitalni fotoaparati; Fotoaparati za enkratno uporabo; Filmski fotoaparati; Nadzorne kamere; Terenske kamere; Video kamere; Spletne kamere
da: Kameraer og optik > Kameraer: Endoskoper; Digitalkameraer; Engangskameraer; Filmkameraer; Overvågningskameraer; Sporingskameraer; Videokameraer; Webcams
it: Fotocamere/dispositivi ottici > Foto/videocamere: Boroscopi; Fotocamere digitali; Fotocamere monouso; Macchine fotografiche a rullino; Telecamere di sorveglianza; Fototrappole; Telecamere; Webcam
hu: Fényképezőgépek és optikák > Fényképezőgépek: Boroszkópok; Digitális fényképezőgépek; Eldobható fényképezőgépek; Filmes fényképezőgépek; Megfigyelőkamerák; Nyomvonali kamerák; Videokamerák; Webkamerák
es: Cámaras y ópticas > Cámaras: Boroscopios; Cámaras digitales; Cámaras de fotos desechables; Cámaras de cine; Cámaras de vigilancia; Cámaras trampa; Cámaras de vídeo; Cámaras web
ja: カメラ・光学機器 > カメラ: ボアスコープ; デジタルカメラ; 使い捨てカメラ; フィルムカメラ; 監視カメラ; トレイルカメラ; ビデオカメラ; ウェブカメラ
lt-LT: Fotoaparatai ir optika > Fotoaparatai: Boreskopai; Skaitmeniniai fotoaparatai; Vienkartiniai fotoaparatai; Juostiniai fotoaparatai; Stebėjimo kameros; Gyvūnų stebėjimo kameros; Vaizdo kameros; Internetinės vaizdo kameros
tr: Kameralar ve Optik Malzemeler > Fotoğraf Makineleri: Boroskoplar; Dijital Fotoğraf Makineleri; Kullan At Fotoğraf Makineleri; Film Kameraları; Güvenlik Kameraları; Takip Kameraları; Video Kameralar; Web Kameraları
th: กล้องและออปติก > กล้อง: บอร์สโคป; กล้องดิจิตอล; กล้องแบบใช้แล้วทิ้ง; กล้องฟิล์ม; กล้องวงจรปิด; กล้องส่องสัตว์; กล้องวิดีโอ; เว็บแคม
nl: Camera's en optiek > Camera's: Borescopen; Digitale camera's; Wegwerpcamera's; Filmcamera's; Bewakingscamera's; Volgcamera's; Videocamera's; Webcams
zh-TW: 相機和光學元件 > 相機: 管道鏡; 數位相機; 即可拍相機; 膠捲相機; 監控攝影機; 野外監控相機; 攝影機; 網路攝影機
el: Κάμερες & οπτικά συστήματα > Κάμερες: Διατάξεις ενδοσκόπησης; Ψηφιακές κάμερες; Κάμερες μιας χρήσης; Κινηματογραφικές κάμερες; Κάμερες παρακολούθησης; Κάμερες ανίχνευσης μονοπατιών; Βιντεοκάμερες; Web κάμερες
pt-BR: Câmeras e óptica > Câmeras: Boroscópio; Câmeras digitais; Câmeras descartáveis; Câmeras de filme; Câmeras de vigilância; Câmeras de trilha; Câmeras de vídeo; Webcams
zh-CN: 相机与光学器件 > 相机: 内窥镜; 数码相机; 一次性相机; 胶片相机; 监控摄像机; 打猎相机; 摄像机; 网络摄像头
sk-SK: Fotoaparáty a optické zariadenia > Fotoaparáty: Boroskopy; Digitálne fotoaparáty; Jednorazové fotoaparáty; Filmové kamery; Skryté kamery; Trailové kamery; Videokamery; Webkamery
cs: Foto, video a optika > Fotoaparáty a kamery: Boroskopy; Digitální fotoaparáty; Fotoaparáty na jedno použití; Klasické fotoaparáty; Bezpečnostní kamery; Kamery na sledování zvěře; Videokamery; Webové kamery
ru: Камеры и оптика > Камеры: Бороскопы; Цифровые камеры; Одноразовые камеры; Пленочные камеры; Камеры видеонаблюдения; Фотоловушки; Видеокамеры; Веб-камеры